臺灣嘉義地方法院刑事判決　　　　　　　　　　　　　九十三年度訴字第一四七號
　　公　訴　人　臺灣嘉義地方法院檢察署檢察官
　　被　　　告　丙○○
　　選任辯護人　林德昇
　　　　　　　　顏伯奇
右列被告因違反毒品危害防制條例等案件，經檢察官提起公訴（九十二年度偵字第四
八九四號、第八一０一號），本院判決如左：
    主  文
丙○○連續販賣第一級毒品，處無期徒刑，褫奪公權終身。因販賣第一級毒品所得附
表一(三)之新臺幣沒收之，如全部或一部不能沒收時，以其財產抵償之，扣案附表一(二)
之毒品沒收銷燬之，扣案附表一(二)毒品外包裝及附表二(一)至(九)所示之物均沒收；又販
賣第二級毒品，處有期徒刑捌年，扣案附表一(一)之毒品沒收銷燬之，附表一(一)毒品外
包裝沒收；又未經許可，製造可發射子彈具有殺傷力之改造手槍，未遂，處有期徒刑
貳年，併科罰金新臺幣萬元，罰金如易服勞役，以新臺幣玖佰元即銀元佰元折算
壹日，扣案附表二(十一)至之物均沒收；又未經許可，持有改造手槍，處有期徒刑壹年
貳月，併科罰金新臺幣陸萬元，罰金如易服勞役，以新臺幣玖佰元即銀元佰元折算
壹日，扣案附表一(四)及附表三之物沒收；又未經許可，寄藏可發射子彈具有殺傷力之
改造手槍，處有期徒刑壹年貳月，併科罰金新臺幣肆萬元，罰金如易服勞役，以新臺
幣玖佰元即銀元佰元折算壹日。應執行無期徒刑，褫奪公權終身，併科罰金新臺幣
拾萬元，罰金如易服勞役，以新臺幣玖佰元即銀元佰元折算壹日，因販賣第一級毒
品所得附表一(三)之新臺幣沒收之，如全部或一部不能沒收時，以其財產抵償之，扣案
附表一(一)(二)之毒品沒收銷燬之，附表一(一)(二)毒品外包裝、附表一(四)、附表二(一)至(九)、
(十一)至、附表三之物均沒收。
    事  實
一、丙○○基於販賣第一級毒品海洛因之概括犯意，於民國九十二年五月間，在嘉義
    縣大林鎮等地，以每兩新臺幣（下同）二十二萬元至二十八萬元間之價格，多次
    販賣高純度之第一級毒品海洛因予不詳姓名之人。復承前販賣第一級毒品海洛因
    犯意暨販賣第二級毒品甲基安非他命牟利之犯意，於同年七月初因姓名、年籍不
    詳綽號「阿進」之成年男子向丙○○要約購買第一、二級毒品，並交付一百二十
    萬元予丙○○，丙○○乃於同年月上旬間某日，在臺北縣市某處，以六十萬元之
    代價，向姓名、年籍不詳綽號「阿豐」之成年男子，購買四兩三即一百六十一點
    五公克之高純度海洛因及數量不詳（不足六十公克）之甲基安非他命後，即在嘉
    義市○○街一一六號二樓一室租用之房間內，以自製之模具混入糖粉，壓成塊狀
    ，並以每包一兩之重量，分裝為十包，俟機販賣。丙○○均以其持用附表二(八)、
    (九)所示行動電話用戶識別卡及手機對外連繫販毒情事。嗣經警分別於同年月十五
    日下午五時五十分許、同日下午七時三十分許，在嘉義市○○路五五七號四樓一
    及同市○○街一一六號二樓一室查獲，並扣得附表一(一)(二)(三)、附表二(一)至(十)所示
    之物。
二、丙○○於九十二年初，至不明商號之玩具店內，購得玩具手槍數枝及槍、彈零件
    ，並自備如附表二(十一)至所示工具一批，在嘉義市○○街一一六號二樓一室內，
    非供犯罪之用，未經許可，著手製造具殺傷力之改造手槍及子彈，期間因技術問
    題致製造未遂。嗣經警於同年七月十五日下午七時三十分許，在上址查獲附表二
    (十一)至所示之物。
三、丙○○於九十二年六月間某日，在嘉義縣新港鄉某處，以每枝二萬五千元之價格
    ，向姓名、年籍不詳綽號「阿明」之成年男子購買附表一(四)、附表三所示具殺傷
    力之改造手槍二枝，而持有之。嗣於同年七月十五日下午五時五十分許，在嘉義
    市○○路五五七號四樓一，為警查獲附表一(四)改造手槍一枝，並經丙○○於同日
    下午九時三十分許，帶同警方至前揭民族路五五七號電梯處，於電梯內起出附表
    三所示之物。
四、丙○○於九十年年中某日，在雲林縣水林鄉○○村○○○路一一三之十五號住處
    內，未經許可，受黃吉宏（年籍詳卷，業於九十一年十月二十二日死亡）之託，
    寄藏附表四所示槍彈等物，並於九十二年年中由黃俊宏取走。嗣經警於九十二年
    十月三十日上午十一時許，在黃俊宏在雲林縣水林鄉○○村○○路七一號住處起
    獲附表四所示槍彈等物，查知上情。
五、案經嘉義縣警察局移送暨臺灣嘉義地方法院檢察署檢察官自動檢舉偵查起訴。
    理  由
一、訊據被告丙○○固不否認有於前揭時、地製造槍彈未遂及持有、寄藏槍彈犯行，
    惟矢口否認有何販賣毒品犯行，辯稱：扣案毒品係供己施用，扣案一百四十九萬
    二千九百元均係為女友車禍賠償籌措之賠償金，並非販毒所得云云。經查：
  (一)被告於九十二年五月間，在嘉義縣大林鎮等地，以每兩二十二萬元至二十八萬元
    間之價格，多次販賣高純度之第一級毒品海洛因予不詳姓名之人犯行，經警於九
    十二年五月間監聽黃清任所使用門號0000000000號手機，其中於同年
    五月三十一日被告（即綽號「見龍」）以門號0000000000號手機與黃
    清任之妻王慧玲通話，被告於電話中陳稱：「任仔呢（即黃清任），東西有阿，
    看他要不要拿‧‧‧我剩下二兩‧‧‧二兩、二兩、一比一以上，價格二十出頭
    萬‧‧‧不然妳試試看，看東西有多讚，我今天已發五六兩出去了。我向別人拿
    ，就要二十二萬‧‧‧妳作主啊，妳東西拿去‧‧‧大林要三領，我本來只要給
    他們一領，我先跟你們講我去大林一領（約一臺兩）賣二十八萬‧‧‧是任仔在
    追沒貨。我才要賣給他」等語，此有錄音帶及通訊監察譯文表在卷可稽，而該門
    號0000000000號手機確為黃清任使用，且通訊監察錄音所錄得與黃清
    任之妻對話之「見龍」確為被告等事實，業經證人黃清任證述明確（見九十二年
    他字第九九二號偵查卷第十至十一頁反面），且被告於偵查中亦自承綽號為「見
    龍」，門號0000000000號手機為其所使用，「任仔」為黃清任等語在
    卷（見九十二年十一月五日訊問筆錄，前揭九九二號偵查卷），足認被告有以手
    機聯絡販毒之犯行。又被告自承於九十二年七月十五日經警查獲附表一(一)(二)毒品
    ，係姓名、年籍不詳綽號「阿進」之成年男子，持一百二十萬元向其購買毒品等
    語，詳如後述，且被告經扣案之ＳＩＭ卡卡號與所屬手機門號00000000
    00並無更改資料記錄，有遠傳電信股份有限公司於九十二年九月一日以遠傳九
    十二（業服）字第五一七六三號函附可稽，又被告持有附表二(八)之用戶識別卡及
    門號資料，均非被告名義，亦有遠傳電信股份有限公司九十二年九月一日遠傳九
    十二業服字第五一七六三號函、泛亞電信股份有限公司九十二年九月二十九日傳
    真函、臺灣大哥大股份有限公司九十二年八月二十五日法警字第０九二三八三六
    八號函等在卷可參，則綜觀通訊監察所得販毒手機確為被告所使用，被告所使用
    多支手機均非其名義申辦，且有人主動向伊購買毒品等情，足徵被告確有於前揭
    期間利用多支非其名義申辦之手機，供作聯絡販毒使用，並藉此方式隱匿真實身
    分。辯護意旨雖辯稱：證人黃清任於警詢時證述不曾向被告購買毒品云云，然證
    人黃清任證稱與被告從小認識（見九十二年度他字第九九二號偵查卷第十一頁反
    面），是否偏袒迴護被告，已非無疑，況依前揭通訊監察錄音內容所示，被告已
    販賣多次且非與證人黃清任通話，證人所述無礙前揭犯行之認定，併此敘明。
  (二)又被告因綽號「阿進」之人交付一百二十萬元向伊購買毒品，乃基於營利目的於
    九十二年七月上旬，向綽號「阿豐」之成年男子販入第一級毒品海洛因及第二級
    毒品甲基安非他命，再混入糖粉稀釋欲販出之事實，除據被告於警詢時自稱：「
    （毒品）是一綽號『阿進』之朋友在二星期前拿新臺幣一百二十萬元要我幫他購
    買毒品。另二十九萬二千九百元是我自己的。該海洛因是我於四、五天前在臺北
    向一綽號『阿豐』之男子所購買共一七二點五公克，以新臺幣六十萬元所購買，
    我以同重之糖粉滲入粉裝壓縮成一塊，計畫以新臺幣一百二十萬元賣給綽號『阿
    進』之男子。」等語；於偵查中亦自承：「海洛因及安非他命是我朋友綽號叫『
    阿進』託我買的」「（阿進）拿一百二十萬元給我買毒品，在一、二星期前某一
    天下午，他在麥寮的路上拿現金一百二十萬元給我」「（安非他命）阿進要買六
    十公克還不夠，所以還沒有拿給他」等語均在卷可佐（見警卷第一頁反面至第二
    頁、九十二年度偵字第四八九四號偵查卷第十六頁、第十七頁），且有附表一(一)
    至(三)、附表二(一)至(九)之毒品、販賣毒品所得及器具等扣案及照片二十幀附卷可佐
    ，而扣案白粉十包均含第一級毒品海洛因成分，合計淨重四百五十五點零七公克
    （包裝重十六點二七公克），純度二十點五九公克，純質淨重九三點七公克，此
    有法務部調查局九十二年八月二十一日調科壹字第一八０００一六四四號鑑定通
    知書一份在卷可稽。又扣案白色結晶物三包（予以編號一至三）及透明瓶裝之白
    色結晶物一瓶（予以編號四）（含外包裝帶共七０點二五公克）：(一)毛重二一點
    三公克，淨重二０點四六公克，取０點０六公克鑑驗用罄，餘二０點四公克；編
    號二毛重一四點八六公克，淨重一四點０二公克，取零點零一公克鑑驗用罄，餘
    一四點零一公克；編號三毛重十七點六三公克，淨重十五點九五公克，取零點零
    一公克檢驗用罄，餘十五點九四公克；編號四毛重二公克，淨重零點八三公克，
    取零點一公克鑑驗共罄，餘零點七三公克，編號一至四均檢出第二級毒品甲基安
    非他命成分，此亦有內政部警政署刑事警察局九十二年十月三十日刑鑑字第０九
    二０一七九三四一號鑑驗通知書一份在卷可參。則以被告收受綽號「阿進」之人
    一百二十萬元後販入毒品，進而混入糖粉稀釋加工欲販出所為，顯有營利販賣毒
    品之犯意及犯行無疑。
  (三)按所謂販賣行為，並不以販入之後復行賣出為要件，祇要以營利為目的，將禁藥
    購入或賣出，有一於此，其犯罪即為完成；又販賣毒品罪，並不以販入之後復行
    賣出為構成要件，祇須以營利為目的將毒品購入或將之賣出，有一於此，其犯罪
    即經完成，縱尚未賣出，仍應成立販賣毒品既遂罪。最高法院六十七年臺上字第
    二五００號判例、同院九十三年度臺上字第一一０號、同院九十二年度臺上字第
    二六四一號裁判要旨可資參照。被告雖以有施用毒品犯行，辯稱前揭扣案毒品均
    係供己施用，辯護意旨並辯稱以被告替友人代購，非販毒行為云云，而本案被告
    施用毒品犯行，經本院調取本院九十二年訴字第三九八號刑事案卷屬實，並有該
    判決一份附卷可稽。然被告於查獲前已有販賣毒品犯行，且綽號「阿進」之人交
    付一百二十萬元購買毒品，伊乃向綽號「阿豐」之人販入毒品，且於販入毒品後
    ，將毒品混入糖粉稀釋欲販出等情，除有前揭監聽譯文可參，並據被告自承，且
    有扣案如附表所示之物，均如前述外，亦有前揭鑑定報告所示純度百分比可佐，
    則被告於本案扣得第一、二級毒品販入後雖未及販出，然其既基於營利目的，而
    有販入毒品後稀釋加工欲販出行為，依前揭說明所示，被告所為已構成販賣第一
    、二級毒品犯行，被告所辯供給施用、辯護意旨認被告僅成立意圖販賣毒品罪云
    云，均係避重就輕、飾卸之詞，無足採憑。
  (四)被告於本院審理時，雖辯稱警詢時施用毒品藥效發作不知所云，扣案現金為女友
    李美誼車禍肇事致人於死，欲籌款和解用云云。然被告於警詢時自承內容與其於
    偵查中所陳：係因綽號「阿進」之人先支付一百二十萬元向其購買第一、二級毒
    品，被告以自己的錢販入毒品，於稀釋後欲再販賣等語（見前揭偵查卷第十六至
    十七頁）互核相符，參以被告於查獲同日尚能供出槍彈所在，並帶同警方起獲放
    於嘉義市○○路五五七號電梯處之改造槍枝，詳如後述，尚難認被告有因藥效發
    作不知所云情事。又查扣一百二十萬元係被告販毒所得之事實，已如前述，被告
    事後翻異其詞，或稱向父親借款九十萬，嗣經傳訊被告父母黃中川、黃王阿單後
    又改稱向其母借款，於本院審理時又改稱向案外人陳琨閎借款五十萬元，所辯前
    後不一，而被告之父母黃中川、黃王阿單於偵查中所陳借款情形（見前揭偵查卷
    第三五至三七頁），證人乙○○於本院審理時就二人借款會合原因、金錢交付地
    點證述情節，均與被告前揭辯詞有所不符，參以被告女友李美誼之父甲○○於本
    院審理時，到庭證稱李美誼於車禍後隔十餘天即九十二年七月下旬始開始與被害
    人洽談和解，被告所辯該筆一百二十萬元係為女友車禍賠償籌措之賠償金云云，
    顯不足採。
  (五)被告製造槍彈未遂、持有及寄藏改造手槍犯行，業經被告坦承不諱，並有附表一
    (四)、附表三及附表四所示槍彈及附表二(十一)至槍彈製造工具等扣案可佐，並有搜
    索、扣押筆錄、扣押物品目錄表及查獲證物等照片四幀附於警卷、三十幀照片附
    於偵卷可稽。而附表四所示槍彈係經警於九十二年十月三十日十一時許，在黃俊
    宏住處查獲，並經黃俊宏供述來源而查獲乙節，亦有雲林縣警察局北港分局函文
    、筆錄各一份及槍彈照片一幀在卷可稽（見偵查卷第三五三頁至三六二頁）。且
    扣案槍枝經送鑑結果：改造手槍二枝（槍枝管制編號0000000000、0
    000000000），認均係由仿ＷＡＬＴＨＥＲ廠半自動手槍製造之玩具手
    槍換裝土造金屬槍管改造而成之改造手槍，機械性能正常，可擊發適用之子彈，
    認具殺傷力；送鑑改造手槍一枝（槍枝管制編號0000000000），研判
    係由仿ＣＬＯＣＫ廠十七型半自動手槍製造之玩具手槍換裝土造金屬槍管而成之
    改造手槍，機械性能良好，可擊發適用子彈，認具殺傷力。此有內政部警政署刑
    事警察局九十二年九月十五日刑鑑字第0000000000號、九十二年十二
    月二十二日刑鑑字第０九二０二一二二六三號槍彈鑑定書各一份在卷可稽。足認
    被告此部分自白與事實相符。被告製造槍彈未遂、持有及寄藏改造手槍犯行，均
    堪認定。
  (六)按犯槍砲彈藥刀械管制條例之罪，於偵查或審判中自白，並供述全部槍砲、彈藥
    、刀械之來源及去向，因而查獲或因而防止重大危害治安事件之發生者，減輕或
    免除其刑，槍砲彈藥刀械管制條例第十八條第四項前段固定有明文，惟該項既謂
    「並」供述全部槍砲、彈藥、刀械之來源「及」「去向」，自係指已將槍械、彈
    藥移轉與他人持有之情形而言，不包括仍為自己持有之情形在內，此觀同條第一
    項後段係指已移轉他人持有之情形始有「去向」可明；故所謂查獲，係指依其自
    白，查獲槍砲、彈藥、刀械之來源及去向而言，不包括自己持有被查獲之情形在
    內，最高法院九十年度臺上字第三五六一號、同院九十二年度臺上字第五五二四
    號判決要旨可資參照。本案係經警查獲部分槍彈後，被告於警詢時供出其持有如
    附表三所示改造手槍乙節，業據被告自承在卷，且有起獲放槍照片三幀在卷可稽
    ，則以本案被告係自己持有被查獲之情形，依前揭說明所示，自無槍砲彈藥刀械
    管制條例第十八條第四項前段減輕或免除其刑規定之適用。辯護意旨以被告坦承
    持有改造手槍，且帶同警方起獲，認被告依前揭規定得減輕或免除其刑云云，無
    足採憑，附此敘明。
  (七)綜上，被告所辯均係事後飾卸之詞，不足採信。被告前揭犯行，均堪認定。
二、核被告丙○○犯罪事實一所為，係犯毒品危害防制條例第四條第一、二項販賣第
    一、二級毒品既遂罪；犯罪事實二所為，係犯槍砲彈藥刀械管制條例第十一條第
    一、五項未經許可製造具有殺傷力之改造手槍未遂罪，及同條例第十二條第一項
    、第五項未經許可，製造子彈未遂罪；犯罪事實三所為，係犯同法第十一條第四
    項未經許可持有可發射子彈具有殺傷力之改造手槍罪；犯罪事實四所為，係犯同
    條項未經許可寄藏可發射子彈具有殺傷力之改造手槍罪。其非法持有第一、二級
    毒品之低度犯行，為販賣之高度行為吸收，不另論罪；又被告所犯未經許可製造
    可發射子彈具有殺傷力之改造手槍未遂罪及未經許可製造子彈未遂罪，係一行為
    而觸犯數罪名，為想像競合犯，應從較重之未經許可，製造可發射子彈具有殺傷
    力之改造手槍未遂罪處斷，並依刑法第二十六條前段之規定，按既遂犯之刑度減
    輕其刑；又被告以寄藏之意思而持有附表四改造手槍，其持有行為，係寄藏行為
    之當然結果，不再論以未經許可持有改造手槍罪。被告多次販賣第一級毒品犯行
    ，時間緊接，所犯構成要件相同，顯係基於概括犯意為之，為連續犯，應依刑法
    第五十六條規定，加重其刑（惟法定本刑為死刑、無期徒刑部分不得加重）。再
    被告所犯上揭五罪，犯意各別，行為互異，應予分論併罰。公訴意旨雖漏未論及
    犯罪事實二未經許可製造子彈未遂罪部分犯行，然檢察官就犯罪事實一部起訴者
    ，其效力及於全部，本案被告犯罪事實二製造子彈未遂犯行，與前揭論罪科刑之
    製造槍枝未遂部分，有想像競合關係，已如前述，本院自應就屬於裁判上一罪之
    前揭製造子彈未遂部分一併加以裁判，併予敘明。爰審酌被告為圖暴利，販賣第
    一、二級毒品，販賣之數量鉅大，而毒品海洛因、甲基安非他命足以導致購買施
    用者精神及性格異常，甚至成癮危急生命，嚴重戕害國人身心健康，惡性重大，
    又未經許可製造槍彈未遂、持有及寄藏具有殺傷力之改造手槍，足以危害社會治
    安，惟念及被告於查獲後，帶同警方起出持有槍枝，避免犯罪擴大且未持槍另犯
    罪，於查獲槍彈後，坦承犯行，尚有悔意等一切情狀，分別量處如主文所示之刑
    ，分別併科罰金如主文所示，就被告所犯數罪合併定其應執行刑，併科罰金部分
    合併定其應併科之金額，均諭知易服勞役之折算標準，以資懲儆。被告販賣第一
    級毒品罪部分，對社會危害深影，惡性重大，有褫奪公權必要，依刑法第三十七
    條第一項規定，宣告褫奪公權終身。
三、本案被告犯罪事實一除附表二(十)之自製吸食器二組，業經本院於被告施用毒品案
    件中沒收，有該九十二年度訴字第三九八號判決一份在卷可參，不予沒收諭知外
    ，扣案附表一(一)、(二)之毒品甲基安非他命及海洛因，依毒品危害防制條例第十八
    條第一項前段規定，應予沒收銷燬之；而至前開毒品外包裝及附表二(一)至(九)之物
    ，係被告所有供犯罪所用之物，應依刑法第三十八條第一項第二款規定併予沒收
    之。又扣案新臺幣一百二十萬元為販賣第一級毒品海洛因所得，為犯罪所得之物
    ，應依同條例第十九條第一項規定宣告沒收之，如全部或一部不能沒收時，以其
    財產抵償之。至於扣案一百四十九萬二千九百元除前揭一百二十萬元係被告販毒
    所得，已如前述外，其餘二十九萬二千九百元並無證據證明確係被告販毒所得，
    不予沒收。犯罪事實二附表二(十一)至所示之物，均為被告供製造改造槍彈所用，
    且屬於被告所有，業據被告供述屬實，應依刑法第三十八條第一項第二款宣告沒
    收。犯罪事實三附表一(四)及附表三之改造槍枝，均具有殺傷力，已如前述，係屬
    違禁物，應依刑法第三十八條第一項第一款之規定予以宣告沒收。扣案附表四之
    物，經另案處理，不予宣告沒收，附此敘明。
據上論斷，應依刑事訴訟法第二百九十九條第一項前段，毒品危害防制條例第四條第
一項、第二項、第十九條第一項，槍砲彈藥刀械管制條例第十一條第一項、第五項、
第十二條第一項、第五項，刑法第十一條前段、第五十六條、第五十五條、第二十六
條前段、第四十二條第二項、第三十七條第一項、第五十一條第四款、第七款、第三
十八條第一項第一款、第二款，罰金罰鍰提高標準條例第二條，現行法規所定貨幣單
位折算新臺幣條例第二條，判決如主文。
本案經檢察官陳昭廷到庭執行職務。
中      華      民      國    九十三    年      八      月      十      日
                              臺灣嘉義地方法院刑事第三庭
                                  審判長法官  沈  福  財
                                        法官  朱  美  璘
                                        法官  陳  端  宜
右正本證明與原本無異。
如不服本判決，應於判決送達後十日內向本院提出上訴狀( 應附繕本 )。告訴人或被
害人如對於本判決不服者，應具備理由請求檢察官上訴，其上訴期間之計算係以檢察
官收受判決正本之日期為準。
中      華      民      國    九十三    年      八      月      十      日
                                      書記官  李  佳  惠
附表
附表一：自嘉義市○○路五五七號四樓一查獲之物。
┌──┬──────────┬────┬────────────────┐
│編號│物    品    名    稱│數    量│  備                        註  │
├──┼──────────┼────┼────────────────┤
│(一)  │甲基安非他命        │三包一瓶│三包各別淨重二十點四六公克、一四│
│    │                    │驗餘淨│點０二公克、一五點九五公克。另一│
│    │                    │重五一點│瓶裝淨重零點八三公克。經取驗零點│
│    │                    │零八公克│一八公克後，尚餘五一點０八公克。│
│    │                    │外包裝│（見內政部警政署刑事警察局九十二│
│    │                    │重十八點│年十月三十日刑鑑字第０九二０一七│
│    │                    │九九公克│九三四一號鑑驗通知書）。        │
│    │                    │        │                                │
├──┼──────────┼────┼────────────────┤
│(二)  │海洛因              │十包    │合計淨重四五五點零七公克，純度百│
│    │                    │計淨重│分之二十點五九。（見法務部調查局│
│    │                    │四五五點│調科壹字第一八０００一六四四號鑑│
│    │                    │零七公克│定通知書）。                    │
│    │                    │外包裝│                                │
│    │                    │重十六點│                                │
│    │                    │二五公克│                                │
│    │                    │        │                                │
├──┼──────────┼────┼────────────────┤
│(三)  │新臺幣一百二十萬元  │        │另扣有二十九萬二千九百元，共扣得│
│    │                    │        │一百四十九萬二千九百元。        │
├──┼──────────┼────┼────────────────┤
│(四)  │改造手槍            │一枝    │槍枝管制編號0000000000，係由仿WA│
│    │                    │        │LTHER廠半自動手槍製造之玩具手槍 │
│    │                    │        │，換裝土造金屬槍管而成之改造手槍│
│    │                    │        │，機械性能正常，可擊發適用子彈，│
│    │                    │        │認具殺傷力。（見內政部警政署刑事│
│    │                    │        │警察局九十二年九月十五日刑鑑字第│
│    │                    │        │0000000000號槍彈鑑定書│
│    │                    │        │）。                            │
└──┴──────────┴────┴────────────────┘
附表二：自嘉義市○○街一一六號二樓一室查獲之物。
┌──┬──────────┬────┬────────────────┐
│(一)  │電子磅秤            │二臺    │                                │
├──┼──────────┼────┼────────────────┤
│(二)  │電子計算機          │一臺    │                                │
├──┼──────────┼────┼────────────────┤
│(三)  │磨粉器              │一組    │                                │
├──┼──────────┼────┼────────────────┤
│(四)  │分裝器              │一支    │                                │
├──┼──────────┼────┼────────────────┤
│(五)  │小密封袋            │一千個  │                                │
├──┼──────────┼────┼────────────────┤
│(六)  │壓狀塊模具          │一組    │                                │
├──┼──────────┼────┼────────────────┤
│(七)  │壓裝器              │一個    │                                │
├──┼──────────┼────┼────────────────┤
│(八)  │行動電話卡片即用戶識│五張    │經函詢電信業者，其門號分別為0917│
│    │別卡                │        │255047、0000000000（遠傳）、0931│
│    │                    │        │730441、0000000000（泛亞）、0920│
│    │                    │        │937451（臺灣大哥大）。          │
├──┼──────────┼────┼────────────────┤
│(九)  │手機                │四支    │                                │
├──┼──────────┼────┼────────────────┤
│(十)  │自製吸食器          │二組    │經本院九十二年訴字三九八號刑事判│
│    │                    │        │決沒收在案。                    │
├──┼──────────┼────┼────────────────┤
│(十一)  │大小銼刀            │十支    │                                │
├──┼──────────┼────┼────────────────┤
│(十二)  │電鑽                │一支    │含鑽頭五支。                    │
├──┼──────────┼────┼────────────────┤
│(十三)  │手動研磨機          │一個    │                                │
├──┼──────────┼────┼────────────────┤
│(十四)  │砂輪機              │一臺    │                                │
├──┼──────────┼────┼────────────────┤
│(十五)  │螺絲起子            │九支    │                                │
├──┼──────────┼────┼────────────────┤
│(十六)  │尖嘴鉗              │三支    │                                │
├──┼──────────┼────┼────────────────┤
│(十七)  │其他鉗具            │三支    │                        │
├──┼──────────┼────┼────────────────┤
│(十八)  │刨光土              │一塊    │                                │
├──┼──────────┼────┼────────────────┤
│(十九)  │槍管                │六支    │                                │
├──┼──────────┼────┼────────────────┤
│(二十)  │改造手槍半成品      │二支    │含彈匣二個。                    │
├──┼──────────┼────┼────────────────┤
│  │撞針                │三支    │                                │
├──┼──────────┼────┼────────────────┤
│  │槍把護木            │一對    │                                │
├──┼──────────┼────┼────────────────┤
│  │擦槍工具            │一組    │                                │
├──┼──────────┼────┼────────────────┤
│  │噴火器              │一組    │                                │
├──┼──────────┼────┼────────────────┤
│  │紅外線瞄準器        │一個    │                                │
├──┼──────────┼────┼────────────────┤
│  │彈簧                │十二個  │                                │
├──┼──────────┼────┼────────────────┤
│  │火藥底火            │三包    │                                │
├──┼──────────┼────┼────────────────┤
│  │彈殼                │十三個  │                                │
├──┼──────────┼────┼────────────────┤
│  │彈頭                │三十六個│                                │
├──┼──────────┼────┼────────────────┤
│  │千斤頂              │一個    │                                │
├──┼──────────┼────┼────────────────┤
│  │分解槍枝零件        │十一個  │                                │
├──┼──────────┼────┼────────────────┤
│  │制式子彈            │一顆    │係口徑九公釐之制式子彈，經檢視其│
│    │                    │        │彈底具撞擊痕跡，實際試射，無法擊│
│    │                    │        │發，認屬不發彈。                │
└──┴──────────┴────┴────────────────┘
附表三：自嘉義市○○路五五七號電梯內查獲之物。
┌─────────────┬────┬────────────────┐
│物      品      名      稱│數    量│槍    彈    鑑    定    結    果│
├─────────────┼────┼────────────────┤
│改造手槍                  │一枝    │槍枝管制編號0000000000，係由仿WL│
│                          │        │THER廠半自動手槍製造之玩具手槍，│
│                          │        │換裝土造金屬槍管而成之改造手槍，│
│                          │      │機械性能正常，可擊發適用子彈，認│
│                          │        │具殺傷力。（見內政部警政署刑事警│
│                          │        │察局九十二年九月十五日刑鑑字第０│
│                          │        │000000000號槍彈鑑定書）│
│                          │        │。                              │
└─────────────┴────┴────────────────┘
附表四：雲林縣警察局北港分局於九十二年十月三十日上午十一時許，在雲林縣水
        林鄉○○村○○路七十一號黃俊宏住處內查獲之物（均經內政部警政署九
        十二年十二月二十二日刑鑑字第０九二０二一二二六三號槍彈鑑定書為鑑
        定，另案處理）。
┌──┬──────────┬────┬────────────────┐
│編號│物    品    名    稱│數    量│  備                        註  │
├──┼──────────┼────┼────────────────┤
│(一)  │改造手槍            │一枝    │槍枝管制編號0000000000，係由仿CL│
│    │                    │        │OCK廠17型半自動手槍製造之玩具手 │
│    │                    │        │槍，換裝土造金屬槍管而成之改造手│
│    │                    │        │槍，機械性能良好，可擊發適用子彈│
│    │                    │        │認具殺傷力。                    │
├──┼──────────┼────┼────────────────┤
│(二)  │子彈                │八顆    │(一)三顆係口徑０．三八吋之制式子彈│
│    │                    │        │，其中二顆彈底具撞擊痕跡，經實際│
│    │                    │        │試射，均無法擊發，再將三顆拆解檢│
│    │                    │        │視，均欠缺火藥，非屬完整子彈，認│
│    │                    │        │不具殺傷力。(二)二顆係土造子彈，具│
│    │                    │        │直徑八．八公釐之土造金屬彈頭，經│
│    │                    │        │採樣一顆試射，無法擊發，復拆解檢│
│    │                    │        │視，均欠缺火藥，非屬完整子彈，認│
│    │                    │        │不具殺傷力。(三)三顆經檢視欠缺底火│
││                    │        │，非屬完整子彈，認不具殺傷力。  │
├──┼──────────┼────┼────────────────┤
│(三)  │彈殼                │九顆    │係口徑零點三八吋制式子彈彈殼一顆│
│    │                    │        │及土造金屬彈殼八顆。            │
├──┼──────────┼────┼────────────────┤
│(四)  │彈頭                │三顆    │均係土造金屬彈頭。              │
├──┼──────────┼────┼────────────────┤
│(五)  │底火                │六十二顆│均係玩具槍用底火片。            │
└──┴──────────┴────┴────────────────┘
附錄論罪科刑法條：
毒品危害防制條例第四條第一、二項：
製造、運輸、販賣第一級毒品者，處死刑或無期徒刑；處無期徒刑者，得併科新臺幣
一千萬元以下罰金。
製造、運輸、販賣第二級毒品者，處無期徒刑或七年以上有期徒刑，得併科新臺幣七
百萬元以下罰金。
槍砲彈藥刀械管制條例第十一條：
未經許可，製造、販賣或運輸第四條第一項第一款所稱其他可發射金屬或子彈具有殺
傷力之各式槍砲者，處五年以上有期徒刑，併科新臺幣一千萬元以下罰金。
未經許可，轉讓、出租或出借前項所列槍砲者，處三年以上十年以下有期徒刑，併科
新臺幣七百萬元以下罰金。
意圖供自己或他人犯罪之用，而犯前二項之罪者，處無期徒刑或七年以上有期徒刑，
併科新臺幣一千萬元以下罰金。
未經許可，持有、寄藏或意圖販賣而陳列第一項所列槍砲者，處一年以上七年以下有
期徒刑，併科新臺幣七百萬元以下罰金。
第一項至第三項之未遂犯罰之。
